臺灣雲林地方法院民事簡易裁定
110年度虎簡聲字第5號
聲  請  人  林倩如  
相  對  人  王靖晟  
上列當事人間請求停止執行事件，本院裁定如下：
    主  文
聲請駁回。
    理  由
一、聲請意旨略以：兩造強制執行事件，由本院以110年度司執
    字第7441號受理執行中，然聲請人已對相對人據以強制執行
    之判決提起上訴，由本院以110年度簡上字第2號審理中，若
    不停止執行，聲請人將受難予回復之損害，為此依強制執行
    法第18條第2項規定聲請定相當並確實之擔保，聲請於該訴
    訟判決確定前停止強制執行等語。
二、強制執行程序開始後，除法律另有規定外，不停止執行；有
    回復原狀之聲請，或提起再審或異議之訴，或對於和解為繼
    續審判之請求，或提起宣告調解無效之訴、撤銷調解之訴，
    或對於許可強制執行之裁定提起抗告時，法院因必要情形或
    依聲請定相當並確實之擔保，得為停止強制執行之裁定，強
    制執行法第18條第1項、第2項定有明文。又假執行程序亦屬
    強制執行程序，於假執行程序實施中，除被告得根據法院依
    聲請或依職權所為免為假執行之宣告預供擔保或將請求標的
    物提存以避免被強制執行外，殊無依強制執行法第18條第2
    項規定聲請裁定停止強制執行之餘地。被告如願提供擔保或
    提存而免為假執行，於執行標的物拍定、變賣或物之交付前
    隨時均得為之，此觀民事訴訟法第392條第3項規定自明（最
    高法院93年度台抗字第95號裁定意旨參照）。
三、經查，相對人持本院109年度虎簡字第170號判決主文諭知假
    執行部分為執行名義，聲請強制執行，由本院以110年度司
    執字第7441號返還借款事件強制執行中（下稱系爭執行事件
    ），尚未終結，經本院職權調閱系爭執行事件卷宗核閱無訛
    。又聲請人已對上開判決提起上訴，由本院以110年度簡上
    字第2號判決受理，亦有歷審裁判清單可查，即該執行名義
    判決現在上訴中，尚未確定。聲請人雖不服上開原審判決提
    起上訴，惟提起上訴並非屬強制執行法第18條第2項所示之
    停止執行事由，故聲請人聲請裁定停止強制執行，於法無據
    ，應予駁回。
四、若聲請人認有免為假執行之必要，得依民事訴訟法第455條
    、第392條第2項、第436條之1第3項、第463條等規定，請求
    上訴審法院廢棄假執行之判決，並聲請就關於假執行之上訴
    先為辯論及裁判，依上開規定，於上訴程序中聲請供擔保免
    為假執行，附此敘明。
中　　華　　民　　國　　110 　年　　4 　　月　　12　　日
                  虎尾簡易庭  法  官  黃麗文
以上正本係照原本作成。
如不服本裁定，應於裁定送達後10日內向本院提出抗告狀，並繳
納抗告費新臺幣1,000元。
中　　華　　民　　國　　110 　年　　4 　　月　　12　　日
                              書記官  曾鈺仁